臺灣臺北地方法院民事裁定  
111年度補字第2261號
原      告  山卓夫建設開發股份有限公司


法定代理人  何依華  
訴訟代理人  李子聿律師
被      告  楊國夫  
            楊國俊  

            楊朝全  
            楊添進  

            楊添和  
共      同
訴訟代理人  王清白律師
            張又勻律師
被      告  楊文榮  
            楊文碧  
兼上開二人
訴訟代理人  楊文成  

被      告  楊書瑋  
上列當事人間債務不履行損害賠償等事件，本院裁定如下：
    主    文
原告應於本裁定送達後七日內，補繳裁判費新臺幣壹拾捌萬捌仟
元，逾期不繳，即駁回其訴。    
    理    由
一、按訴訟標的之價額，由法院核定。核定訴訟標的之價額，以
    起訴時之交易價額為準；無交易價額者，以原告就訴訟標的
    所有之利益為準。訴訟標的之價額不能核定者，以民事訴訟
    法第466條所定不得上訴第三審之最高利益額數加10分之1定
    之，民事訴訟法第77條之1第1項、第2項、第77條之12分別
    定有明文。又依同法第77條之2第1項規定，以一訴主張數項
    標的者，其價額合併計算之；但所主張之數項標的互相競合
    或應為選擇者，其訴訟標的價額，應依其中價額最高者定之
    。是預備之訴，係以先位之訴無理由時，請求法院就備位之
    訴為判決所合併提起之訴訟，自係以一訴主張數項標的而應
    為選擇，其訴訟標的價額即應以其中最高者定之（最高法院
    103年度台抗字第223號裁定要旨參照）。
二、經查，原告主張兩造於民國110年4月9日簽訂之宜蘭市新公
    園段合作開發系爭協議書及同年5月10日之補充協議書(下稱
    合稱系爭協議)，被告應同意原告就宜蘭縣○○市○○○段0地號
    集合住宅新建工程為容積移轉，然被告拒未履行，為此依系
    爭協議起訴請求被告履約，若被告不履行即應賠償原告因此
    所受之損害，並聲明為：⑴先位聲明：被告應同意原告就「
    宜蘭縣○○市○○○段0地號集合住宅新建工程」一案為容積移轉
    審查。⑵備位聲明：被告應連帶給付原告新臺幣(下同)2,000
    萬元，及自起訴狀繕本送達之翌日起，按年利率百分之5計
    算之利息。核原告上開先位訴訟標的非對於親屬關係或身分
    上之權利有所主張，屬財產權訴訟，惟因該部分訴訟標的價
    額均不能核定，則依民事訴訟法第77條之12規定，應以同法
    第466條所定不得上訴第三審之最高利益額數加10分之1，核
    定原告先位聲明之訴訟標的價額均為165萬元，而備位聲明
    之訴訟標的金額為2,000萬元。準此，本件訴訟標的價額即
    應以較高者定之，核為2,000萬元，應徵第一審裁判費18萬8
    ,000元。茲依民事訴訟法第249條第1項但書之規定，限原告
    於收受本裁定送達7日內補繳，逾期不繳，即駁回其訴。
三、爰裁定如主文。　 
中　　華　　民　　國　　111 　年　　10　　月　　18　　日
                  民事第五庭    法　官　何若薇
以上正本係照原本作成
如不服本裁定關於核定訴訟標的價額部分，應於送達後十日內向
本院提出抗告狀，並繳納抗告費新臺幣一千元；其餘關於命補繳
裁判費部分，不得抗告。                  
中　　華　　民　　國　　111 　年　　10　　月　　19　日
                                書記官  林俐如